【裁判字號】    95,毒抗,465
【裁判日期】    951023
【裁判案由】    毒品危害防制條例
【裁判全文】
臺灣高等法院刑事裁定                 95年度毒抗字第465號
抗  告  人  甲○○
上列抗告人因毒品危害防制條例案件，不服臺灣士林地方法院中
華民國95年8月31日裁定（95年度毒聲字第387號），提起抗告，
本院裁定如下：
    主  文
抗告駁回。
    理  由
一、按犯毒品危害防制條例第10條之罪者，檢察官應聲請法院裁
    定，令被告或少年入勒戒處所觀察、勒戒，其期間不得逾2
    月，同條例第20條第1 項定有明文。
二、本件抗告人即被告甲○○自民國91年間起至3月底某日止，
    連續在臺北市中山區○○○路錢櫃KTV或臺北市不特定之KTV
    內，施用第2級毒品MDMA多次，嗣於95年4月18日下午3時30
    分許，為警持搜索票在臺北市大同區○○○路323號5樓之2
    被告住處查獲，並扣得MDMA共11包（68.3公克）、K他命46
    包（1590.4公克）、電子磅秤3個、夾鏈袋26包、帳冊8張及
    新臺幣54萬元（販賣K他命部分由臺灣士林地方法院檢察署
    檢察官另案偵辦）等情，業據被告於警詢及偵查中坦承不諱
    ，而扣案之毒品藥錠2包，經送內政部警政署刑事警察局刑
    事鑑識科鑑驗結果，其中編號00 2之黃色圓形藥錠（11包，
    共約68.3公克）內確實含有3,4- 亞甲基雙氧甲基安非他命
    （MDMA，即一般俗稱之搖頭丸，3,4-Methylenedioxymetham
    pthetamine）成分，此有刑事警察局刑事鑑識科95年6月5日
    刑鑑字第0950057008號鑑驗通知書l紙附卷可稽（臺灣士林
    地方法院檢察署95年度毒偵字第886 號第60頁、第61頁）。
    雖被告於95年4月18日為警查獲後所採之尿液經送臺灣檢驗
    科技股份有限公司鑑驗，結果呈MDMA 類陰性反應，有該公
    司95年6月15日所出具之濫用藥物尿液檢驗報告1紙附卷可稽
    ，惟施用亞甲二氧基（MDMA）後，可由尿液檢出之時限，會
    隨著個人施用的劑量及體質代謝速度不同而有所差異。根據
    國外文獻資料報導，亞甲二氧基（MDMA）之主要代謝物二亞
    甲二氧基（MDA）之半衰期為9至19 小時。在施用50MG之亞
    甲二氧基（MDMA）半小時後即可自尿液中檢測出MDMA及主要
    代謝物二亞甲二氧基（MDMA）且有72 小時內檢測出來資料
    顯示若要達到幻覺現象則需服用100MG-150M G以上。因此可
    以推測尿液平均可檢出之時限將大於72小時，此有行政院國
    軍退除役官兵輔導委員會臺北榮民總醫院90年3月22日（90
    ）北總內字第02607號函可資參照。被告既於警訊及偵訊中
    供稱最後一次施用第2級毒品之犯罪時間，係在95年3月底某
    日，距95年4月18日採尿液時間，則被告採尿檢驗之時間距
    離其自承最後一次施用第2級毒品MDMA之行為間已間隔3日以
    上，自難檢驗出尿液有毒品反應，是上開尿液鑑驗報告尚難
    資為有利被告之認定。況扣案之MDMA藥錠經檢測後確含MDMA
    成分，有內政部警政署刑事警察局鑑識書l份附卷可稽，又
    如前述，足認被告施用之毒品係屬第2級毒品MDMA，已堪佐
    證被告自白與真實相符。原審依毒品危害防制條例第20條第
    1項，裁定被告甲○○應送勒戒處所觀察、勒戒，於法並無
    不合。抗告意旨翻異前詞，否認施用第二級毒品，指摘原裁
    定不當。惟被告確有上揭施用第二級毒品MDMA之行為，已詳
    細認定如前，抗告意旨所述，顯係事後卸責之語，不足採信
    ，本件抗告，並無理由，應予駁回。
三、據上論結，應依刑事訴訟法第412條，裁定如主文。
中    華    民    國    95    年    10    月    23    日
                  刑事第四庭審判長法  官  蔡秀雄
                                  法  官  周煙平
                                  法  官  沈宜生
以上正本證明與原本無異。
不得再抗告。
                                  書記官  陳雅加
中    華    民    國    95    年    10    月    25    日


司法院資訊處製作；財團法人民間司法改革基金會備份。
